# 企业执行新准则体系，又有基本建设项目，是否仍要执行基本建设财务制度

提问人：社后 时间：2012-05-16 21:15:44
问：企业执行新准则体系，又有基本建设项目，是否仍要执行基本建设财务制度，如果不需要执行基本建设财务制度，有文件或规定吗？谢谢
有人回复一、企业执行新准则，又有基本建设项目，说明企业的基本建设项目属于内涵扩大再生产，是否要执行基本建设财务制度，主要看基本建设资金来源，如果基本建设资金来源属于自筹（包括贷款），则可以执行新准则，不必执行基本建设财务制度；如果基本建设资金来源权益投资（包括国家财政拨款、地方财政拨款等），基本建设项目应执行建设单位会计制度，与生产经营核算分离，待基本建设项目建成后，通过验收交付使用财产，退出基本建设核算，财产转入财产并增加企业所有者权益。
有人回复二、取得国家预算拨款的企业、事业的建设项目，必须执行《国有建设单位会计制度》，这部分资金的核算要与企事业单位的日常核算分离，年度国家预算拨款的项目投资完成情况单独向财政部门编报专门的基本建设报表。工程竣工，要编制竣工决算报告，经批准后才能转入企业。
根据其本建设制度的规定“1.本制度适用于中华人民共和国境内的实行独立核算的国有建设单位，包括当年虽未安排本建设投资，但有维护费拨款、基本建设结余资金和在建工程的停、缓建单位。凡是符合规定条件，并报主管财政机关审核批准，建设单位财务会计与生产企业财务会计已经合并的，不再执行本制度，应执行相应行业的企业会计制度”， 根据该规定，如果下属子公司（基建单位）
统一执行了企业会计准则，可报主管财片机关批准，可不再执行国有建设单位会计制度了，有哪位帮我有一个确认的说法吗？

回答人：chenyiwei
回复 社后 的帖子
根据《基本建设财务管理规定》第二条：本规定适用于国有建设单位和使用财政性资金的非国有建设单位，包括当年安排基本建设投资、当年虽未安排投资但有在建工程、有停缓建项目和资产已交付使用但未办理竣工决算项目的建设单位。其他建设单位可参照执行。实行基本建设财务和企业财务并轨的单位，不执行本规定。
根据上述规定，企业的经营性在建工程项目（即使获得了财政补助）不执行基本建设财务管理方面的规定，而是按照企业会计准则的相关规定进行核算，与企业日常核算不能分离。

提问人：社后 时间：2012-05-17 09:50:28
回复 chenyiwei 的帖子
根据您说的：如果一个正常经营的企业，经营过程中新增的在建工程项目，因财务已并轨，故不再执行基建制度；如果一个新设企业并新建项目（基本建设资金来源包括国家财政拨款、地方财政拨款等），则需执行国有建设单位会计制度。我这样理解对吗？

回答人：chenyiwei
不能这样理解。这与企业是否为新设无关。在《企业会计制度》和新准则下，企业的经营性建设项目都不可能执行基本建设的财务、会计规定。

提问人：woshiguanggao 时间：2017-04-27 15:24:38
陈老师，根据“凡是符合规定条件，并报主管财政机关审核批准，建设单位财务会计与生产企业财务会计已经合并的，不再执行本制度，应执行相应行业的企业会计制度”，那么如果一家公司原本是按照企业会计准则核算，然后新增了一个利用财政资金替政府代建的项目（该项目无盈利），此时这个代建项目应该按企业会计准则来核算？如果按照企业会计准则核算，该项目是财政资金直拨形式，由代建项目立项、报批及以本公司名义签署合同及接收发票，那么应该如何核算？

回答人：chenyiwei
只要是依据企业会计准则规定符合确认为本企业的资产、负债的条件的项目，都应在本企业报表中体现企业会计准则规定的确认和计量原则，这是合并报表层面统一会计政策的需要。

提问人：woshiguanggao 时间：2017-04-28 11:17:56
该公司是否可以单独设立一个帐套采用基建会计制度核算代建项目，然后由于该公司仅是项目代理人，不承担项目风险与报酬，代建资产不并到报表里？

回答人：chenyiwei
如果完全只是代管，不提供建造服务也不承担项目风险与报酬的，则不纳入该企业的报表。

提问人：woshiguanggao 时间：2017-04-28 11:33:27
"...建设单位财务会计与生产企业财务会计已经合并的,..."这里已经合并怎么理解，是否就意味着如果采用了生产企业财务会计，就不能采用建设单位财务会计了？

回答人：chenyiwei
可以这样理解。